【裁判字號】    96,易,3337
【裁判日期】    970118
【裁判案由】    竊盜等
【裁判全文】
臺灣臺北地方法院刑事判決              96年度易字第3337號
公  訴  人  臺灣臺北地方法院檢察署檢察官
被      告  丙○○
            丁○○
上列被告等因竊盜等案件，經檢察官提起公訴（95年度偵字第15
210號、第21077號、第22394號），本院判決如下：
    主    文
丙○○共同攜帶兇器竊盜，處有期徒刑柒月，扣案鐵鎚、鯉魚鉗
、一字型螺絲起子各壹支沒收。被訴搬運贓物部分，無罪。
丁○○共同竊盜，累犯，處有期徒刑伍月；又逾越牆垣竊盜，累
犯，處有期徒刑柒月；又攜帶凶器逾越牆垣竊盜，累犯，處有期
徒刑柒月，扣案鯉魚鉗壹支沒收；又共同攜帶兇器竊盜，累犯，
處有期徒刑捌月，扣案鐵鎚、鯉魚鉗、一字型螺絲起子各壹支沒
收；應執行有期徒刑貳年，扣案鐵鎚、鯉魚鉗、一字型螺絲起子
各壹支沒收。
    犯罪事實
一、丁○○於民國90年間因公共危險案件，經本院於90年12月27
    日，以96年度交訴字第68號判處有期徒刑六月，如易科罰金
    ，以三百元折算一日確定，甫於91年10月29日執行完畢。竟
    仍個別或與「阿財」、或與丙○○等人共同基於意圖為自己
    不法所有之犯意聯絡，從事下列行為：
(一)丁○○於96年5月9日凌晨4時15分，騎乘車牌號碼DWK-699號
    輕型機車，搭載真實姓名年籍不詳、綽號「阿財」之成年男
    子，前往台北市文山區○○○路○段218巷13號前，由該「阿
    財」負責把風，丁○○徒手竊取甲○○所有、擺放於上址門
    口前之白鐵板1片 (價值約新台幣8000元)，得手後騎乘上開
    機車離去。
(二)丁○○於96年7、8月間之某日夜間，逾越圍籬進入乙○○位
    於台北市○○區○○街101巷15號房屋（現無人居住）庭院
    ，再從該處未上鎖之大門進入客廳內，徒手竊取乙○○所有
    SONY廠牌電視機1台，得手後搬回其住處使用。
(三)丁○○於96年10月2日晚間19時30分，攜帶其所有客觀上足
    以供凶器使用之鯉魚鉗1支（與犯罪事實第四部分同一支鯉
    魚鉗），逾越乙○○上開處所之圍籬，以該鯉魚鉗拆卸該房
    室之門框，竊取白鐵門框3條，得手後即將該白鐵門框搬回
    住處；旋於同日晚間20時許，丁○○偕不知情之丙○○（另
    為無罪之諭知，詳後述），由丁○○以腳踏車搭載白鐵門框
    ，丙○○則騎乘另一部腳踏車搭載自家拆卸下之鐵窗之鐵條
    ，欲前往位於台北縣新店市○○路○○道路旁之資源回收場
    出售，為警在台北市文山區師大分部前查獲，並扣得白鐵門
    框3條及SONY廠牌電視機1台（已發還）。
(四)丙○○、丁○○共同基於意圖為自己不法所有之犯意聯絡，
    於96年10月16日下午16時許，由丁○○攜帶其所有客觀上足
    供凶器使用之鐵鎚、鯉魚鉗（與犯罪事實第四部分同一支鯉
    魚鉗）、一字型螺絲起子各1支，一同前往位於台北市○○
    區○○街66巷54號、55號之台灣菸酒公賣局員工廢棄宿舍園
    區，趁該處鐵圍籬未上鎖之際，擅自進入該園區內，由丁○○以所攜帶之工具拆卸該廢棄宿舍之鋁門，再由丙○○以鯉
    魚鉗分解裝入布袋內，共同竊取該鋁門上之鋁條19公斤，以
    及竊取放置於該處之白鐵壓力鍋1個，嗣於同日下午18時20
    分許，丁○○、丙○○共同騎乘車牌號碼CBH-167號重型機
    車載運竊得之鋁條及白鐵壓力鍋，前往位於台北縣新店市○○路131之1號「長益回收場」出售時，為警查獲，並扣得鐵
    鎚、鯉魚鉗、一字型螺絲起子各1支。
二、案經台北市政府警察局文山第二分局報告台灣台北地方法院
    檢察署偵查起訴。
    理    由
壹、證據能力部分：
    按被告以外之人於審判外之言詞或書面陳述，除法律有規定
    者外，不得作為證據，刑事訴訟法第159條第1項定有明文；
    又按被告以外之人（包括證人、鑑定人、告訴人、被害人及
    共同被告等）於審判外之陳述雖不符刑事訴訟法第159條之1
    至159條之4等4條之規定，而經當事人於審判程序同意作為
    證據，法院審酌該言詞陳述或書面陳述作成時之情況，認為
    適當者，亦得為證據；當事人、代理人或辯護人於法院調查
    證據時，知有刑事訴訟法第159條第1項不得為證據之情形，
    而未於言詞辯論終結前聲明異議者，視為有前項之同意，同
    法第159條之5定有明文。立法意旨在於傳聞證據未經當事人
    之反對詰問予以核實，原則上先予排除。惟若當事人已放棄
    反對詰問權，於審判程序中表明同意該等傳聞證據可作為證
    據；或於言詞辯論終結前未聲明異議，基於尊重當事人對傳
    聞證據之處分權，及證據資料愈豐富，愈有助於真實發見之
    理念，且強化言詞辯論主義，使訴訟程序得以順暢進行，上
    開傳聞證據亦均具有證據能力。本件被害人甲○○、乙○○
    、告訴人謹守毅、證人郭麗花等人於警詢中之陳述，雖係被
    告以外之人於審判外之陳述，性質上屬傳聞證據，惟經本院
    審理時予以提示並告以要旨，並經檢察官、被告表示意見，
    當事人已知上述筆錄乃傳聞證據，且均未於言詞辯論終結前
    對該筆錄內容異議，依上開規定，已擬制同意其有證據能力
    ，是上開被害人、告訴人、證人等警詢中之陳述自具有證據
    能力。
貳、有罪部分：
一、上揭事實，業據被告丁○○、丙○○坦承不諱，核與被害人
    甲○○、乙○○、告訴人謹守毅、證人郭麗花於警詢時指訴
    之情節相符，並有犯罪事實(一)案發現場照片4張、監視器翻
    拍照片6張、CWK-699號機車照片4張、犯罪事實(二)、(三)指認
    照片8張、犯罪事實(四)查獲照片7張、96年10月2日及96年10
    月17日贓物認領保管單各1紙在卷可稽，以及被告丁○○所
    有供前揭犯做所用之鐵鎚、鯉魚鉗、一字型螺絲起子各1支
    等扣案可據，足徵被告2人自白與事實相符，本件事證明確
    ，被告犯行堪以認定，應依法論科。
二、核被告2人所為，被告丁○○就犯罪事實(一)之部分係犯刑法
    第320條第1項之普通竊盜罪，犯罪事實(二)之部分係犯刑法第
    321條第1項第2款之加重竊盜罪，犯罪事實(三)之部分係犯刑
    法第321條第1項第2款、第3款之加重竊盜罪，被告丁○○、
    丙○○就犯罪事實(四)之部分係犯刑法第321條第1項第3款之
    加重竊盜罪。被告丁○○、丙○○就上開犯罪事實(四)之加重
    竊盜罪間，被告丁○○與綽號「阿財」之成年男子間就上開
    犯罪事實(一)之普通竊盜罪間，分別均有犯意聯絡及行為分擔
    ，均應依刑法第28條論以共同正犯。被告丁○○前後4次竊
    盜犯行，有相當之時間間隔，且犯罪態樣並不相同，客觀上
    亦係侵害不同之法益，並非基於同一竊盜犯意接續為之，自
    應予分論併罰。又被告丁○○有前開事實欄所載之犯罪科刑
    及執行情形，有台灣高等法院被告前案紀錄表存卷可參，其
    受有期徒刑之執行完畢後5年以內故意再犯本件有期徒刑以
    上之罪，係屬累犯，應依刑法第47條第1項加重其刑。爰分
    別審酌被告2人之素行不佳，僅為個人需求，不思自力賺取
    ，竟以竊取他人財物方式滿足己身欲望，及其本件所得財物
    之價值，對被害人所造成之損害，犯罪後尚能坦承犯行，態
    度良好等一切情狀，分別量處如主文所示之刑，被告丁○○
    之部分並定其應執行之刑。另扣案之鐵鎚、鯉魚鉗、一字型
    螺絲起子各1支，為被告丁○○所有供前揭犯罪行為所用之
    物，業據被告丁○○供承在卷，應依刑法第38條第1項第2款
    之規定沒收之。
參、無罪部分：
一、公訴意旨另略以：丙○○明知丁○○於96年10月2日晚間19
    時30分，攜帶客觀上足以供凶器使用之扳手1支，爬越乙○○上開處所之圍籬，以該扳手拆卸該房室之門框，竊取白鐵
    門框3條，得手後即將該白鐵門框搬回住處，仍在同日晚間2
    0時30分許，將該白鐵門框，搬上丁○○所騎乘之腳踏車，
    並與丁○○分乘腳踏車搬運該贓物，前往位於台北縣新店市
    ○○路快速道路旁之資源回收場出售等情，因認被告丙○○
    該部分行為涉有刑法第349條第2項之搬運贓物罪。
二、犯罪事實應依證據認定之，無證據不得認定犯罪事實；又不
    能證明被告犯罪者，應諭知無罪之判決，刑事訴訟法第154
    條第2項、第301條第1項分別定有明文。訊據被告丙○○固
    坦認有於上開時間，由丁○○以腳踏車搭載白鐵門框，其則
    騎乘另一部腳踏車搭載自家拆卸下之鐵窗之鐵條，欲前往位
    於台北縣新店市○○路○○道路旁之資源回收場出售之事實
    ，惟否認有搬運贓物之犯行，辯稱：伊是事後才知道所搬運
    之物品係贓物等語。經查：被告丁○○於本院審理時證稱：
    伊在拆白鐵門框時丙○○係自己在家，是伊提議要將鐵條拿
    去賣，伊找丙○○一起去賣鐵條時，丙○○並未詢問鐵條從
    哪裡來的等語，是被告丙○○所辯並不知情等語，非全然不
    足採信，復查無其他積極事證足以證明被告丙○○有搬運贓
    物之犯行，自應為被告丙○○此部分無罪之諭知。
肆、據上論斷，應依刑事訴訟法第299條第1項前段、第301條第1
    項，刑法第28條、第320條第1項、第321條第1項第2款、第3
    款、第47條第1項、第51條第5款、第9款、第10款、第38條
    第1項第2款，刑法施行法第1條之1，判決如主文。
本案經檢察官李建論到庭執行職務。
中    華    民    國    97    年    1     月    18    日
                  刑事第一庭  法  官  蘇嘉豐
以上正本證明與原本無異。
如不服本判決，應於判決送達後10日內向本院提出上訴狀（應抄
附繕本）。告訴人或被害人如對於本判決不服者，應具備理由請
求檢察官上訴，其上訴期間之計算係以檢察官收受判決正本之日
期為準。
                              書記官  蘇靜紅
中    華    民    國    97    年    1     月    18    日
附錄本案論罪科刑所適用法條全文：
刑法第320條第1項：
意圖為自己或第三人不法之所有，而竊取他人之動產者，為竊盜
罪，處 5 年以下有期徒刑、拘役或 5 百元以下罰金。
刑法第321條第1項第2款、第3款：
犯竊盜罪而有左列情形之一者，處6月以上、5年以下有期徒刑：
二  毀越門扇、牆垣或其他安全設備而犯之者。
三  攜帶兇器而犯之者。


司法院資訊處製作；財團法人民間司法改革基金會備份。
